臺灣板橋地方法院刑事判決　　　　　　　　　　　　　九十二年度自字第三一九號
　　自　訴　人　甲○○
　　自訴代理人　丁○○律師
　　被　　　告　丙○○
右列被告因傷害等案件，經自訴人提起自訴，本院判決如左：
    主  文
丙○○被訴傷害部分無罪；被訴恐嚇部分自訴不受理。
    理  由
一、自訴意旨略以：被告丙○○係自訴人甲○○配偶即案外人葉美鳳之兄，平時雙方
    感情不睦，互不往來，自訴人於民國九十二年十一月上旬與友人即案外人林淑美
    ，至臺北縣中和市○○路川庭川菜館用餐，適為被告撞見，被告誤認自訴人與林
    淑美係男女朋友關係，頓時引起被告不悅。嗣自訴人於九十二年十一月十二日晚
    間八時許，至臺北縣土城市○○街一三七巷一號樓下羅木昌住處，與羅木昌聊天
    ，被告則略帶酒意，與乙○○、真實姓名年籍不詳綽號「阿儉」之成年男子同來
    羅木昌住處，被告即趁機向自訴人尋釁，自訴人不予理會，被告竟伸出右手拾起
    羅木昌住處之鐵條攻擊自訴人，惟為羅木昌架開，被告復伸出左手抓向自訴人，
    致自訴人受有前胸壁挫滅傷三處（分別為５×０‧３公分、４×０‧２公分、１
    ‧２×０‧２公分）。同時被告復持約四十公分長之螺絲起子（未扣案）向自訴
    人恫嚇稱：「下次不要再讓我看到你和林淑美在一起，否則就把你殺掉」等語，
    令自訴人心生畏怖，致生損害於自訴人之安全，因認被告涉犯刑法第二百七十七
    條第一項之傷害罪嫌與刑法第三百零五條之恐嚇罪嫌云云。
二、被訴傷害部分：
(一)、按同一案件經檢察官依刑事訴訟法第二百二十八條規定開始偵查者，不得再行自
    訴。但告訴乃論之罪，經犯罪之直接被害人提起自訴者，不在此限（第一項）。
    於開始偵查後，檢察官知有自訴在先或第一項但書之情形者，應即停止偵查，將
    案件移送法院。但遇有急迫情形，檢察官仍應為必要之處分（第二項）。刑事訴
    訟法第三百二十三條定有明文。查本件自訴人就上開自訴被告傷害部分，前於九
    十二年十一月十七日具狀向臺灣板橋地方法院檢察署提出告訴，經該署受理在案
    ，並以九十三年度偵字第三０二八號傷害等案件開始偵查，有該署九十二年度發
    查字第四八八四號卷附告訴狀及收文戳、九十三年度偵字第三０二八號卷宗在卷
    可按。惟刑法第二百七十七條第一項之傷害罪，依同法第二百八十七條規定，須
    告訴乃論。自訴人以其為犯罪之直接被害人，而於檢察官開始偵查後，就同一傷
    害事實於九十二年十二月八日向本院提起本件自訴，有卷附自訴狀及本院收文戳
    章在卷可考，依刑事訴訟法第三百二十三條第一項但書規定，應屬合法，先此敘
    明。
(二)、次按犯罪事實應依證據認定之，無證據不得認定犯罪事實，又不能證明被告犯罪
    者，應諭知無罪之判決，刑事訴訟法第一百五十四條第二項、第三百零一條第一
    項分別定有明文。再按認定不利於被告之事實，須依積極證據，苟積極證據不足
    為不利於被告事實之認定時，即應為有利於被告之認定，更不必有何有利之證據
    ，最高法院著有三十年上字第八一六號判例可資佐參。
(三)、本件自訴人認被告丙○○涉有上開傷害犯行，無非以自訴人之指述、驗傷診斷書
    一紙及鐵板條一支為其主要論據。訊據被告丙○○雖坦承確曾於右揭時間在羅木
    昌住處喝酒聊天，惟堅決否認有何傷害自訴人之犯行，辯稱：伊並未持鐵條毆打
    被告等語。
(四)、經查：自訴人指稱其受有前揭傷勢，固有廣川醫院驗傷診斷書一紙在卷可稽。惟
    在場證人乙○○於本院審理時到庭具結證稱：伊於九十二年十一月十一日晚間八
    時許，與羅木昌、自訴人、被告、綽號「阿儉」之男子在羅木昌上開住處，伊在
    上廁所時，有聽到被告和自訴人吵架的聲音，上廁所出來後被告與自訴人仍在繼
    續爭吵，但伊並未看到自訴人與被告有拉扯之動作，亦未看到自訴人受傷或扣案
    之鐵條，羅木昌住處乃鐵工廠，因此有工具也有鐵條等語（見本院九十三年四月
    二十二日審判筆錄），足認乙○○於現場並未目睹被告有何毆打自訴人之舉，是
    自訴人縱受有上開傷害屬實，然其傷勢成因為何，究係遭被告毆打所致抑或其他
    原因造成，仍無證據足以認定。且羅木昌住處因屬鐵工廠，住所內有放置工具與
    鐵條，自訴人提呈之鐵板條一支，縱認確屬羅木昌住處現場之物，然亦尚難由此
    率斷被告曾持該鐵板條毆打被告。
(五)、綜上，本件無從單憑自訴人之片面指述而遽謂被告於九十二年十一月十二日有傷
    害自訴人之行為，自訴人亦未提出其他事證供本院調查審認，本院復查無其他積
    極證據足證被告有何傷害犯行，揆諸首揭法條及判例要旨，應不能證明其犯罪，
    自應為被告無罪之諭知。
三、被訴恐嚇部分：
(一)、按同一案件經檢察官依刑事訴訟法第二百二十八條規定開始偵查者，不得再行自
    訴，但告訴乃論之罪，經犯罪之直接被害人提起自訴者，不在此限。再犯罪事實
    之一部提起自訴者，他部雖不得提起自訴亦以得提起自訴論。但不得提起自訴部
    分係較重之罪或其第一審屬於高等法院管轄或第三百二十一條之情形者，不在此
    限。又不得提起自訴而提起者，應諭知不受理之判決，刑事訴訟法第三百二十三
    條第一項、第三百十九條第二項、第三百三十四條分別定有明文。
(二)、經查自訴人自訴被告上開恐嚇犯行部分，業於九十二年十一月十七日具狀向臺灣
    板橋地方法院檢察署提出告訴，經該署受理在案，並以九十三年度偵字第三０二
    八號傷害等案件開始偵查，有該署九十二年度發查字第四八八四號卷附刑事告訴
    狀及收文戳、九十三年度偵字第三０二八號卷宗在卷足憑。而自訴人復於九十二
    年十二月八日檢察官開始偵查後，以其為犯罪之直接被害人，就同一恐嚇事實向
    本院提起自訴乙節，亦有卷附自訴狀及本院收文戳章存卷可考。再刑法第三百零
    五條之恐嚇罪，係屬非告訴乃論之罪，是依前揭說明，自訴人已不得再行自訴。
    自訴人雖認被告所涉犯恐嚇罪嫌與前揭傷害罪嫌間有牽連犯之裁判上一罪關係，
    依照刑事訴訟法第三百十九條第二項之規定，應得一併提起自訴，然依自訴狀所
    載內容觀之，自訴人係指稱被告於持鐵條毆打自訴人後，另持螺絲起子向自訴人
    為恫嚇，其恐嚇行為係以未來之惡害恫脅自訴人，與已造成自訴人上揭傷勢之毆
    打行為無涉，尚難認自訴人指訴被告所犯二罪間有何原因結果或方法目的之牽連
    關係，應屬犯意互異之數罪。從而，自訴人對被告恐嚇犯行之同一案件，於檢察
    官開始偵查後再行提起本件自訴，揆諸前開說明，於法即有未合，應為不受理之
    判決。
據上論斷，應依刑事訴訟法第三百四十三條、第三百三十四條、第三百二十三條第一
項、第三百零一條第一項，判決如主文。
中　　華　　民　　國　　　九十三　　年  　五　　　月　　  五　　　　日
                                      臺灣板橋地方法院刑事第十二庭
                                          審判長法　官  許仕楓
                                                法  官  陳恒寬
                                                法  官  吳佳穎
右正本證明與原本無異。
如不服本判決，應於判決送達後十日內，向本院提出上訴狀。
                                                書記官  呂妍旻
中　　華　　民　　國　　　九十三　　年  　五　　　月　　  五　　　　日
